# 关于股票投资的指定

提问人：cfshichunsheng 时间：2020-01-09 09:12:48
陈版，您好。某上市公司持有另外一家上市公司的股票，假如为 100 万股， 2018 年在可供出售金融资产核算， 2018年 2 月董事会决议将陆续出售该股票，假如拟出售 10 万股， 2018 年度 10 万股股票未全部处置完，假如出售了 1 万股。
2019 年 1 月 1 日该上市公司执行新金融工具准则，是否可以将没有卖完的 9 万股股票作为公允价值计量且其变动计入当期损益的金融资产，另外的 90 万股指定为公允价值计量且其变动计入其他综合收益的金融资产。

回答人：chenyiwei
可以，但要注意：这两部分股票应存放在不同的证券账户中，由不同的团队进行管理，适用不同的业绩考核标准，并严禁对敲交易（特别是在卖出交易性金融资产同时买入FVOCI金融资产的交易）。

提问人：zoujiecpa 时间：2020-01-11 19:30:46
请教陈老师如何理解注意事项呢？感谢指点！！

回答人：chenyiwei
这些限制都是为了防止利用不同的指定操纵利润。